【裁判字號】    97,訴,945
【裁判日期】    971031
【裁判案由】    違反毒品危害防制條例
【裁判全文】
臺灣新竹地方法院刑事判決               97年度訴字第945號
公  訴  人  臺灣新竹地方法院檢察署檢察官
被      告  甲○○
                    （另案於臺灣新竹監獄執行中）
上列被告因違反毒品危害防制條例案件，經檢察官提起公訴（97
年度毒偵緝字第140 號），經本院合議庭裁定依簡式審判程序判
決如下：
    主  文
甲○○施用第一級毒品，累犯，處有期徒刑柒月。又施用第二級
毒品，累犯，處有期徒刑陸月。應執行有期徒刑壹年。
    事  實
一、甲○○前曾於民國94年間，因違反毒品危害防制條例案件，
    經本院於94年4 月4 日以94年度竹北簡字第77號判處有期徒
    刑5 月，於94年4 月25日確定，並於95年2 月6 日執行完畢
    。
二、甲○○前曾於88年間因施用毒品案件，經臺灣新竹地方法院
    檢察署檢察官聲請，而經本院於88年3 月31日以88年度毒聲
    字第577 號裁定送勒戒處所觀察、勒戒，旋因觀察、勒戒後
    ，因認無繼續施用毒品傾向，於88年6 月30日執行完畢出所
    ，並經臺灣新竹地方法院檢察署檢察官於88年7 月1 日以88
    年度偵緝字第247 號為不起訴處分確定。又於89年間因施用
    毒品案件，經臺灣新竹地方法院檢察署檢察官聲請，而經本
    院於89年1 月31日以89年度毒聲字第295 號裁定送勒戒處所
    觀察、勒戒，旋因觀察、勒戒後，因認無繼續施用毒品傾向
    ，於89年5 月10日執行完畢出所，並經臺灣新竹地方法院檢
    察署檢察官於89年5 月10日以89年度毒偵字第311 號為不起
    訴處分確定。其又於94年間，因施用毒品案件，經臺灣新竹
    地方法院檢察署檢察官聲請簡易判決處刑，而經本院於94年
    4 月4 日以94年度竹北簡字第77號判處有期徒刑5 月確定。
三、甲○○猶不知悔改，於前揭觀察、勒戒處分執行完畢及前案
    違反毒品危害防制條例案件後，基於施用第一級毒品海洛因
    之犯意，於97年4 月27日某時許，在其友人位於新竹縣湖口
    鄉之住處，以將海洛因摻入香菸中吸食之方式，施用第一級
    毒品海洛因。又另行起意，並基於施用第二級毒品安非他命
    的犯意，於97年4 月27日某時許，在上址，以將安非他命置
    於玻璃球內，再以火燒烤，吸其煙霧之方式，施用第二級毒
    品安非他命。嗣於97年4 月28日13時9 分許，在新竹縣湖口
    鄉○○村○○道路，因駕駛失竊之自小貨車，而為警攔查，
    經警獲其同意採集尿液，並將其親採封緘之尿液送驗結果呈
    嗎啡陽性反應及安非他命陽性反應，因而循線查悉上情。
四、案經新竹縣政府警察局竹北分局報請臺灣新竹地方法院檢察
    署檢察官偵查起訴。
    理  由
一、本件被告甲○○所犯為毒品危害防制條例第10條第1 項之施
    用第一級毒品罪及同條第2 項之施用第二級毒品罪，均非死
    刑、無期徒刑、最輕本刑為三年以上有期徒刑之罪，或高等
    法院管轄第一審之案件，被告於本院準備程序進行中，就被
    訴事實為有罪之陳述，經本院合議庭認合於新修正刑事訴訟
    法第273 條之1 第1 項之規定，裁定進行簡式審判程序，合
    先敘明。
二、訊據被告甲○○對於上揭時地以如事實欄所示方法，分別施
    用第一級毒品海洛因及第二級毒品安非他命等情坦承不諱，
    而經警將被告親採封緘之尿液送驗結果，確呈嗎啡陽性反應
    及安非他命陽性反應等情，有採尿同意書、竹北分局毒品犯
    罪嫌疑人尿液採驗作業管制紀錄及詮昕科技股份有限公司於
    97年5 月15日所出具之濫用藥物尿液檢驗報告各1 份附卷足
    憑，足見被告所為前開自白，確與事實相符而堪採信。
三、再者，被告前曾於88年間因施用毒品案件，經臺灣新竹地方
    法院檢察署檢察官聲請，而經本院於88年3 月31日以88年度
    毒聲字第577 號裁定送勒戒處所觀察、勒戒，旋因觀察、勒
    戒後，因認無繼續施用毒品傾向，於88年6 月30日執行完畢
    出所，並經臺灣新竹地方法院檢察署檢察官於88年7 月1 日
    以88年度偵緝字第247 號為不起訴處分確定。又於89年間因
    施用毒品案件，經臺灣新竹地方法院檢察署檢察官聲請，而
    經本院於89年1 月31日以89年度毒聲字第295 號裁定送勒戒
    處所觀察、勒戒，旋因觀察、勒戒後，因認無繼續施用毒品
    傾向，於89年5 月10日執行完畢出所，並經臺灣新竹地方法
    院檢察署檢察官於89年5 月10日以89年度毒偵字第311 號為
    不起訴處分確定。其又於94年間，因施用毒品案件，經臺灣
    新竹地方法院檢察署檢察官聲請簡易判決處刑，而經本院於
    94年4 月4 日以94年度竹北簡字第77號判處有期徒刑5 月確
    定等情，亦有臺灣新竹地方法院檢察署刑案資料查註紀錄表
    、被告提示簡表、全國施用毒品案件紀錄表、受觀察勒戒人
    毒品及前科紀錄簡列表、矯正簡表、法務部全國檢察官線上
    查詢刑案人犯在監所最新資料報表及臺灣高等法院被告前案
    紀錄表各1 份在卷足憑。綜上，本案事證已臻明確，被告於
    前案觀察、勒戒處分執行完畢及前案違反毒品危害防制條例
    案件後再犯施用第一級毒品海洛因及施用第二級毒品安非他
    命之犯行均洵堪認定，應予依法論科。
三、按海洛因及安非他命分屬毒品危害防制條例第2 條第2 項第
    1 款所列之第一級毒品及第2 款所列之第二級毒品。核被告
    甲○○所為，係犯毒品危害防制條例第10條第1 項之施用第
    一級毒品罪及同條第2 項之施用第二級毒品罪。至其持有第
    一級毒品海洛因及第二級毒品安非他命後，均進而施用，其
    持有第一級毒品及第二級毒品之低度行為，應分別為施用第
    一級毒品及施用第二級毒品之高度行為所吸收，爰不另論其
    持有第一級毒品罪及持有第二級毒品罪。又被告所為上揭二
    罪間，犯意個別，行為互殊，應分論併罰。又被告前曾於94
    年間，因違反毒品危害防制條例案件，經本院於94年4 月4
    日以94年度竹北簡字第77號判處有期徒刑5 月，於94年4 月
    25日確定，並於95年2 月6 日執行完畢等情，有臺灣新竹地
    方法院檢察署刑案資料查註紀錄表及臺灣高等法院被告前案
    紀錄表各1 份在卷足按，其於5 年以內再犯本件有期徒刑以
    上之罪，為累犯，應依刑法第47條第1 項規定加重其刑。爰
    審酌被告曾因施用毒品而觀察、勒戒及判處徒刑確定，猶不
    知悔悟，卻再犯本案，顯然自制力薄弱，本案施用毒品種類
    、犯罪手段、情節、所生危害，及被告所為係戕害自身身心
    健康，犯後尚能坦承犯行，態度良好等一切情狀，分別量處
    如主文所示之刑，及定其應執行之刑，以資懲儆。
據上論斷，應依刑事訴訟法第273 條之1 第1 項、第299 條第1
項前段，毒品危害防制條例第10條第1 項、第2 項，刑法第11條
前段、第47條第1 項、第51條第5 款，判決如主文。
本案經檢察官張嘉宏到庭執行職務。
中    華    民    國    97    年    10    月    31    日
                  刑事第一庭    法  官  楊惠芬
以上正本證明與原本無異。
如不服本判決應於收受本判決後10日內向本院提出上訴書狀，上
訴書狀應敘述具體理由。上訴書狀未敘述上訴理由者，應於上訴
期間屆滿後20日內補提理由書狀於本院 (均須按他造當事人之人
數附繕本 )「切勿逕送上級法院」。
中    華    民    國    97    年    10    月    31    日
                                書記官  張懿中
附錄本案論罪科刑法條全文：
毒品危害防制條例第10條第1 項、第2 項：
施用第一級毒品者，處六月以上五年以下有期徒刑。
施用第二級毒品者，處三年以下有期徒刑。


司法院資訊處製作；財團法人民間司法改革基金會備份。
